臺灣屏東地方法院刑事判決　　　　　　 100年度簡上字第68號
上　訴　人　陳志榮
即　被　告
上列上訴人因傷害等案件，不服本院100年度簡字第75號民國100
2月22 日第一審簡易判決（聲請簡易判決處刑案號：99年度偵字
第10976 、11049 號），提起上訴，本院管轄之第二審合議庭自
為第一審判決如下：
    主  文
原判決撤銷。
陳志榮犯竊水罪，累犯，處拘役拾日，如易科罰金，以新臺幣
壹仟元折算壹日；又犯傷害罪，共貳罪，均累犯，各處拘役壹拾
伍日，如易科罰金，以新臺幣壹仟元折算壹日。應執行拘役伍拾
日，如易科罰金，以新臺幣壹仟元折算壹日。
    事  實
一、陳志榮前於民國96年間因傷害案件，經本院判處有期刑徒3
    月確定，嗣經減刑為1 月15日，於96年9 月6 日易科罰金執
    行完畢，詎仍不知悔改，（一）因其在屏東縣屏東市○○○
    街與自由西號交岔口處，擺設雞攤營業，為清洗攤販之便，
    於99年間之不詳時日，前往附近之屏東市香蕉巷74號（廢棄
    鐵務局宿舍）內，以不詳方法啟動該處使用之水錶（錶號：
    7B00000000 K），安裝連接自來水管線至上開營業地所，引
    水使用，嗣於99年10月27日上午9 時許，為警循線查獲。（
    二）因其生財器具常遭竊，遂於99年9 月26日下午2 時40分
    許，在上開營業場所處，發現林萬來翻動其生財器具時，懷
    疑林萬來欲竊取該物，即與之發生爭執，一時氣憤，竟基於
    傷害他人身體之犯意，動手毆打林萬來，同時林萬來之弟林
    高明騎車行經該處，發現林萬來遭毆打，下車質問陳志榮時
    ，陳志榮亦毆打林高明，致林萬來因此受有胸部挫傷並瘀腫
    、右肩部挫傷並瘀腫之傷害，林高明則受有胸部挫傷、腰部
    挫傷等傷害。
二、案經林萬來、林高明分別訴請屏東縣政府警察局屏東分局報
    告臺灣屏東地方法院檢察署檢察官偵查起訴。
    理  由
一、訊據被告陳志榮對於上揭犯罪事實均坦承不諱，核與告訴人
    林萬來、林高明於警詢、偵訊之指述大致相符，並有國仁醫
    院出具之林萬來及林高明診斷證明書附卷足稽，本案事證明
    確，被告犯行足堪認定，應予依法論科。
二、核陳志榮所為係犯自來水法第98條第1 款竊水罪及刑法第
    277 條第1 項傷害罪。又被告有如簡易判決處刑書所載之前
    科執行紀錄，有臺灣高等法院被告前案紀錄表在卷可稽，其
    於受有期徒刑以上之刑執行完畢後，5 年以內故意再犯本件
    有期徒刑以上之罪，為累犯，應依法加重其刑。
三、原審審酌被告之素行紀錄（有傷害、妨害風化、恐嚇、妨害
    自由等前科），仍不知警惕，貪圖小利而觸法，並再犯本件
    傷害罪，惡性非輕，及其與被害人僅因細故，而不思以理性
    方式化解歧異，動輒以暴力相向，實有不該，造成被害人林
    萬來、林高明受有如國仁醫院診斷證明書上所載之傷害，兼
    衡本件犯行所使用之手段、動機，暨被害人所受之傷害及被
    告犯後態度等一切情狀，量處如簡易判決主文所示之刑，並
    諭知易科罰金之折算標準，固非無見。然於本院審理中，被
    告已與告訴人林萬來、林高明2 人達成和解賠償損害，有和
    解書影本1 紙附卷可稽；又已陸續繳納分期付款之自來水竊
    水應繳納之費用，亦有收據1 紙在卷可稽；是原審於此量刑
    上之重大事由，有未及審酌之情，故上訴意旨雖無理由，然
    原判決既有此可議之處，應由本院予以撤銷改判。本院審酌
    被告素行、犯後態度、所造成之危害並其他一切情狀，依法
    科處被告竊水部分拘役30日，傷害部分各拘役15日，並定其
    應執行之刑及諭知易科罰金之折算標準。
據上論斷，依刑事訴訟法455 條之1 第3 項、第369 條第1 項前
段、第364 條、第299 條第1 項前段，自來水法第98條第1 款，
刑法第277 條第1 項、第47條、第51條第6 款、第41條第1 項前
段，刑法施行法第1 條之1 ，判決如主文。
本案經檢察官潘國威到庭執行職務。
中    華    民    國   100    年    5     月    26    日
              刑事第三庭    審判長法官        張世賢
                                法  官        陳茂亭
                                法  官        許嘉仁
以上正本證明與原本無異。
不得上訴。
中    華    民    國   100    年    5     月    26    日
                                書記官  粘嫦珠
附錄本判決論罪科刑法條全文
刑法第277條：
傷害人之身體或健康者，處三年以下有期徒刑、拘役或一千元以
下罰金。犯前項之罪因而致人於死者，處無期徒刑或七年以上有
期徒刑；致重傷者，處三年以上十年以下有期徒刑。
自來水法第98條：
有左列行為之一者為竊水，處5 年以下有期徒刑、拘役或5 百元
以下罰金：
一、未經自來水事業許可，在自來水事業供水管線上取水者。
二、繞越所裝量水器私接水管。
三、毀損或改變量水器之構造，或用其他方法致量水器失效或不
    準確者。
四、未經自來水事業許可，擅自開啟消火栓取用自來水者。但因
    消防需要而開啟不在此限。